臺灣新竹地方法院刑事判決
                                      111年度訴字第455號
公  訴  人  臺灣新竹地方檢察署檢察官
被      告  李雅玲


上列被告因違反個人資料保護法案件，經檢察官提起公訴（111
年度偵字第1008號），被告於本院準備程序為有罪之陳述，經本
院裁定進行簡式審判程序獨任審理，判決如下：
    主  文
乙○○犯個人資料保護法第四十一條之非公務機關非法利用個人資
料罪，處有期徒刑貳月，如易科罰金，以新臺幣壹仟元折算壹日
。
    事  實
一、乙○○與甲○○前為配偶關係，於民國107年3月25日協議離婚，
    並共同監護未成年子女，甲○○並應按月給付未成年子女扶養
    費予乙○○。嗣乙○○因認甲○○未依協議按時給付扶養費而心生
    不滿，其明知對於個人資料之利用，應於特定目的之必要範
    圍內為之，竟意圖損害他人利益，基於非法利用他人個人資
    料之犯意，於110年7月12日晚間7-8時間某時許，利用電腦
    設備連結網際網路，以其帳號「乙○○」登入社群軟體臉書，
    在國立清華大學科學服務社「嘿心」社團(成員共67名)，未
    經甲○○同意而張貼「自己幸福還不夠，還要跟我要錢，離婚
    後50萬爽拿，你們經濟上哪裡困難」之貼文，並附上乙○○與
    甲○○間通訊軟體Line對話內容截圖，截圖可見甲○○之姓名、
    個人照片、婚姻狀態及子女、給付未成年子女扶養費、交友
    狀況等，以此方式洩露甲○○之個人資料，足生損害於甲○○之
    隱私及資訊自主權。嗣甲○○發現上開臉書貼文，始悉上情。
二、案經甲○○告訴及臺灣新竹地方檢察署檢察官偵查簽分起訴。
    理  由
一、本件被告乙○○所犯之罪，均非法定刑為死刑、無期徒刑或最
    輕本刑3 年以上有期徒刑之罪，亦非高等法院管轄第一審之
    案件，而被告於準備程序進行中就被訴事實已為有罪之陳述
    ，經本院告知簡式審判程序之旨，並聽取檢察官及被告之意
    見後，本院乃依刑事訴訟法第273 條之1 第1 項規定，裁定
    進行簡式審判程序，合先敘明。
二、訊據被告對於上開違反個人資料保護法犯行於本院準備及簡
    式審判程序時均坦承不諱（見本院訴字卷第34頁、第38頁）
    ，並有證人即告訴人甲○○於偵查中之證述可證（見他卷第17
    -18頁），復有戶口名簿影本(見他卷第5頁)、兩願離婚協議
    書(見他卷第6頁)、被告與告訴人之LINE對話截圖(見他卷第
    11頁)、臉書社團「嘿心」及被告之貼文截圖(見他卷第12-1
    3頁)等附卷可稽，足認被告之自白與事實相符，本件犯行至
    堪認定，應依法論科。
三、核被告所為，係犯個人資料保護法第41條、第20條第1項之
    非公務機關非法利用個人資料罪。
四、爰審酌被告明知個人資料係屬個人隱私權保護之範疇，不得
    非法利用，卻將他人個人資料張貼於臉書社團，致使告訴人
    之個人資料遭洩漏，缺乏尊重他人隱私權之法治觀念，所為
    殊值非難；復考量被告坦承但未能與告訴人達成和解之犯後
    態度，兼衡其自承教育程度為碩士畢業，案發迄今均擔任工
    程師，離婚，有1名未成年子女，經濟狀況穩定，暨本件犯
    罪目的、手段等一切情狀，量處如主文所示之刑，並諭知易
    科罰金之折算標準，以示懲儆。至告訴人具狀表示應處不得
    易科罰金之刑應屬過重（見本院卷第43-45頁），特此敘明
    。
五、查被告雖未曾因故意犯罪而受有期徒刑以上刑之宣告，此有
    臺灣高等法院被告前案紀錄表1份在卷足考，而符合緩刑條
    件，然考量被告未能與告訴人達成和解，以獲得其原諒，而
    被告所犯前開之罪，係侵害個人隱私法益之犯罪，告訴人遭
    侵害之感受最為直接及明顯，其受害感受既未完全平復，基
    於平衡被告接受刑罰權執行及確保告訴人損害彌補，並衡酌
    本案被告之犯罪情狀及被告犯行破壞法益之程度，若僅使其
    受刑之宣告卻未受刑之執行，難認即足收警惕之效而保日後
    不會再犯，故本件並無對被告暫不執行刑罰為適當之情形，
    爰不為緩刑之宣告，併此說明。
據上論斷，依刑事訴訟法第273 條之1 第1 項、第299 條第1 項
前段，判決如主文。
本案經檢察官沈郁智提起公訴，檢察官馮品捷到庭執行職務。
中    華    民    國   111    年    9    月    27    日
                  刑事第六庭  法  官   林涵雯
以上正本證明與原本無異。
如不服本判決應於收受本判決後20日內向本院提出上訴書狀，上
訴書狀應敘述具體理由。上訴書狀未敘述上訴理由者，應於上訴
期間屆滿後20日內補提理由書狀於本院(均須按他造當事人之人
數附繕本 )「切勿逕送上級法院」。 
中　　華　　民　　國　　111 　年　　9 　　月　　27　　日
                              書記官   林汶潔
附錄本案論罪科刑法條：
個人資料保護法第20條
非公務機關對個人資料之利用，除第六條第一項所規定資料外，
應於蒐集之特定目的必要範圍內為之。但有下列情形之一者，得
為特定目的外之利用：
一、法律明文規定。
二、為增進公共利益所必要。
三、為免除當事人之生命、身體、自由或財產上之危險。
四、為防止他人權益之重大危害。
五、公務機關或學術研究機構基於公共利益為統計或學術研究而
   有必要，且資料經過提供者處理後或經蒐集者依其揭露方式
   無從識別特定之當事人。
六、經當事人同意。
七、有利於當事人權益。
非公務機關依前項規定利用個人資料行銷者，當事人表示拒絕接
受行銷時，應即停止利用其個人資料行銷。
非公務機關於首次行銷時，應提供當事人表示拒絕接受行銷之方
式，並支付所需費用。
個人資料保護法第41條
意圖為自己或第三人不法之利益或損害他人之利益，而違反第六
條第一項、第十五條、第十六條、第十九條、第二十條第一項規
定，或中央目的事業主管機關依第二十一條限制國際傳輸之命令
或處分，足生損害於他人者，處五年以下有期徒刑，得併科新臺
幣一百萬元以下罰金。